【裁判字號】    92,簡上,76
【裁判日期】    920703
【裁判案由】    毒品危害防制條例
【裁判全文】
臺灣臺北地方法院刑事判決                          九十二年度簡上字第七六號
    上  訴  人  甲○○
    即  被  告
右列上訴人因毒品危害防制條例案件，不服本院九十二年度簡字第二九五號，中華民
國九十二年一月二十七日第一審判決（聲請簡易判決處刑案號：九十一年度偵字第一
七三五八號），提起上訴，本院判決如左：
    主  文
上訴駁回。
    事  實
一、甲○○曾於民國八十五年間因違反麻醉藥品管理條例案件，經本院以八十五年度
    易字第四五二二號判決判處有期徒刑三月，上訴後經臺灣高等法院以八十五年度
    上易字第六００一號判決將原判決撤銷，改判處有期徒刑六月確定，於八十六年
    三月二十五日易科罰金執行完畢（此部分構成累犯）；於八十五年間因違反電信
    法、槍砲彈藥刀械管制條例案件，經本院以八十五年度訴字第一五六三號判決判
    處有期徒刑五月、四月，應執行有期徒刑八月，上訴後經臺灣高等法院法院、最
    高法院駁回上訴確定；於八十六年間因因違反麻醉藥品管理條例案件，經本院以
    八十六年易字第六八六五號判決判處有期徒刑七月確定，上開二罪經接續執行，
    於八十七年八月十四日假釋出監，於八十八年一月二十四日假釋縮刑期滿執行完
    畢（此部分構成累犯）；於八十六年間因違反藥事法案件，經本院八十六年度訴
    字第一五一號判決判處有期徒刑五月，於九十年一月十八日縮刑期滿執行完畢（
    此部分構成累犯）。猶不知悔改，自不詳時間起持有第一級毒品海洛因一包（淨
    重零點二二公克），嗣於九十一年二月二十日下午二時三十分許，為警持搜索票
    在其臺北市○○區○○路四巷十五弄四號三樓住處查獲，並扣得第一級毒品海洛
    因一包（淨重零點二二公克）。
二、案經臺北市政府警察局移送臺灣臺北地方法院檢察署檢察官偵查並聲請以簡易判
    決處刑。
    理  由
一、訊據被告甲○○固承認上開第一級毒品海洛因是在其住處查獲之事實，惟否認有
    何違反毒品危害防制條例犯行，辯稱：查獲之海洛因係乙○○所有，當日乙○○
    至其住處，其有事出門，是乙○○將海洛因藏在房門的夾層，非其所持有云云。
    經查：上開扣案之海洛因命一包（淨重０點二二公克）經鑑驗後確含有第一級毒
    品海洛因成分之事實，有法務部調查局九十一年六月二十日鑑定通知書附卷可稽
    。而員警至上址搜索時，被告並不在場，只有乙○○在場，乙○○並不知道該海
    洛因放在何處，是員警自行在房門夾層內發現海洛因等情，業據證人即查獲之員
    警丙○○結證在卷（見本院九十二年四月九日訊問筆錄）。證人乙○○於警訊時
    亦明確證稱：上址係綽號「小胖」男子即被告所居住，該海洛因為被告所有（見
    偵查卷第十九頁反面）。則上址既為被告所居住，該海洛因復放置於房門夾層內
    ，一般人顯難接觸，自屬被告管領持有。雖證人乙○○於本院審理時翻異前詞，
    改稱：該海洛因是她的，因當天施用完海洛因後，感覺那裡有個洞，就往裡面藏
    ，但她人沒有那麼高，也看不到，於是就墊椅子上去摸門，找到一個洞，就將海
    洛因往裡面藏云云（見本院九十二年四月九日訊問筆錄）。然該房門夾層位於房
    門最頂端，開口不大之事實，有現場房門夾層照片在卷足憑，則該房門夾層既屬
    相當隱蔽，一般人不易查覺亦無可能接觸，證人楊淑亦自承與被告認識不久，且
    身高不夠高，看不見房門夾層乙節，豈有可能「感覺」那裡有個洞，並墊椅子上
    去摸門，將該海洛因藏於房門夾層內，此實與常情有違，證人乙○○於本院之證
    詞應係事後迴護被告之詞，而以警訊之證述較為可採。是被告所辯，尚無可採信
    ，本件事證已臻明確，被告犯行洵堪認定，應依法論科。
二、核被告所為，係犯毒品危害防制條例第十一條第一項之持有第一級毒品罪。原審
    依刑事訴訟法第四百四十九條第一項前段、第三項、第四百五十條第一項、第四
    百五十四條第二項，毒品危害防制條例第十一條第一項（原審判決書誤載為第十
    條第二項）、第十八條第一項前段、刑法第十一條前段、第四十七條、第四十一
    條第一項前段，罰金罰緩提高標準條例第二條之規定，量處被告有期徒刑六月，
    如易科罰金，以參佰元折算壹日，扣案之海洛因一包（淨重零點二二公克）沒收
    銷燬之。經核原審認事用法及量刑均無不當，被告上訴指摘原判決不當，為無理
    由，應予駁回。
三、按被告經合法傳喚，無正當之理由不到庭者，得不待其陳述，逕行判決，刑事訴
    訟法第三百七十一條定有明文。又依同法第四百五十五條之一第一項、第三項之
    規定，上訴人對簡易判決有不服者，得上訴於管轄之第二審地方法院合議庭，並
    準用同法第三編第一章及第二章之規定。是本件上訴人經本院合法傳喚，無正當
    理由不到庭，爰不待其陳述，逕行判決。
據上論斷，應依刑事訴訟法第四百五十五條之一第一項、第三項、第三百七十一條、
第三百六十八條，判決如主文。
本案經檢察官張熙懷到庭執行職務。
中      華      民      國      九十二      年    七      月    三    日
                                      臺灣臺北地方法院刑事第五庭
              審判長  法  官  廖紋妤
                                                  法  官  紀文惠
                                                  法  官  陳容正
右正本證明與原本無異
本判決不得上訴
                                                  書記官  彭雅慧
中      華      民      國      九十二      年    七      月     四    日


司法院資訊處製作；財團法人民間司法改革基金會備份。
